臺灣彰化地方法院刑事判決　　　　　　　　　　　　　九十一年度訴字第九一八號
　　公訴人　臺灣彰化地方法院檢察署檢察官
　　被　告　洪　育　辰
　　　　　（原名甲○○
　　選任辯護人　林文成律師
右列被告因違反槍砲彈藥刀械管制條例案件，經檢察官提起公訴（九十一年度偵字第
二九一七號），本院判決如左：
    主      文
洪育辰未經許可，持有具有殺傷力之改造玩具空氣長槍（含瓦斯鋼瓶壹瓶，槍枝管制
編號：0000000000號），累犯，處有期徒刑壹年參月，併科罰金新台幣參
萬元，罰金如易服勞役，以新台幣玖佰元（即銀元參佰元）折算壹日。
扣案之改造玩具空氣長槍壹支（含瓦斯鋼瓶壹瓶，槍枝管制編號：00000000
00號）及鋼珠壹瓶（貳佰零陸顆）均沒收。
    事      實
一、洪育辰（原名甲○○）於民國八十八年間，因妨害風化罪案件經法院判處有期徒
    刑六月，於九十年二月十三日執行完畢。仍不知悔改，復於九十一年一月間，在
    台中市第一廣場之某商店內以新台幣（下同）二萬元之代價，購得具有殺傷力之
    改造玩具空氣長槍一支（係由市售玩具空氣長槍更換中型高壓鋼瓶氣嘴而製成）
    ，及供裝填而用以發射之小鋼珠一瓶，而未經許可持有之。嗣於同年五月四日晚
    上八時四十分許，洪育辰在彰化縣竹塘鄉○○路旁持上述改造長槍打獵射擊時，
    為警當場查獲，並扣得前述改造玩具空氣長槍一支（含瓦斯鋼瓶一瓶）及小鋼珠
    一瓶（二百零六顆）。
二、案經彰化縣警察局北斗分局報請台灣彰化地方法院檢察署檢察官偵查起訴。
    理      由
一、被告固坦承於右述時、地購買改造玩具長槍及小鋼珠而持有之，惟矢口否認有何
    違反槍砲彈藥刀械管制條例之犯行，辯稱：其當時向商店老闆購買時，老闆說沒
    有殺傷力，且該長槍確係報章雜誌上所常見（提出廣告剪報一張），故購買時無
    法得知槍枝具有殺傷力；又該槍枝經鑑定結果，彈丸動能只有約十二、十三焦耳
    ，單位面積動能只有約每平方公分四十五焦耳，與美國軍醫總署所定使人喪失戰
    鬥力之標準（彈丸撞擊動能達五十八呎磅，約為七十八‧六焦耳）相差甚鉅，應
    認尚未達具有殺傷力之程度云云。經查：扣案之改造玩具空氣長槍（含瓦斯鋼瓶
    一瓶，槍支管制編號：0000000000號）及鋼珠一瓶，經送內政部警政
    署刑事警察局鑑定之結果，認為該槍枝係市售玩具空氣長槍，更換中型高壓鋼瓶
    氣嘴，以中型高壓鋼瓶內氣體為發射動力，經裝填彈丸後加以發射，其彈丸動能
    為十二至十三焦耳，單位面積動能為每平方公分四十四‧四五至四十六‧五七焦
    耳，有內政部警政署刑事警察局九十一年五月二十四日刑鑑字第○九一○一○五
    一六二號槍彈鑑定書在卷可稽。依司法院八十一年六月十一日秘台廳（二）字第
    Ｏ六九八五號函釋示稱：殺傷力的標準為在最具威力的適當距離，以彈丸可穿入
    人體皮肉層之動能為基準，而依前述鑑定書所記載：日本科學警察研究所之研究
    結果發現彈丸單位面積動能達每平方公分二十焦耳則足以穿入人體皮肉層，而內
    政部警政署刑事警察局對活豬作射擊測試結果，彈丸單位面積動能達每平方公分
    二十四焦耳，則足以穿入豬隻皮肉層。是本件扣案之改造玩具空氣長槍經試射結
    果，其單位面積動能既達每平方公分四十四‧四五至四十六‧五七焦耳，顯然足
    以穿入人體皮肉層而具有殺傷力。又查扣之槍枝已經過改造，而換裝中型高壓鋼
    瓶氣嘴，並非玩具槍枝本身之原狀，與廣告剪報上之槍枝外型相異，被告亦坦承
用以射獵鳥類等情，足見其應知該槍枝具有一定之穿射性能而具有殺傷力，應認
    被告所辯尚難採信，本件事證明確，其犯行堪以認定。
二、核被告所為，係犯槍砲彈藥刀械管制條例第十一條第四項之未經許可持有具有殺
    傷力之槍枝罪。查被告於八十八年間，曾因妨害風化罪案件經法院判處有期徒刑
    六月，於九十年二月十三日執行完畢，其於有期徒刑執行完畢五年內，再犯本件
    有期徒刑以上之罪，為累犯，應依法加重其刑。爰審酌被告所持有之槍枝雖經改
    造而具有殺傷力，惟由前述鑑定報告可知，該槍枝之殺傷力尚屬輕微，客觀上未
    具重大之危害性等一切情狀，量處如主文所示之刑，罰金部分並定其易服勞役之
    折算標準，以示懲戒。至扣案之改造玩具空氣長槍一支（含瓦斯鋼瓶一瓶，槍枝
    管制編號：0000000000號）係違禁物，又扣案之鋼珠一瓶（二百零六
    顆）係供前述改造玩具空氣長槍擊發以造成殺傷力之物，屬被告所有，爰各依刑
    法第三十八條第一項第一款、第二款之規定宣告沒收。
據上論斷，應依刑事訴訟法第二百九十九條第一項前段，槍砲彈藥刀械管制條例第十
一條第四項，刑法第十一條前段、第四十七條、第四十二條第二項、第三十八條第一
項第一款、第二款，罰金罰鍰提高標準條例第二條，現行法規所定貨幣單位折算新台
幣條例第二條，判決如主文。
本案經檢察官林鈴淑到庭執行職務。
中      華      民      國    九十一    年     十二     月      五      日
                              臺灣彰化地方法院刑事第三庭
                                    審判長法官  余   仕   明
                                    法      官  李   進   清
                                    法      官  黃   玉   齡
右正本證明與原本無異。
如不服本判決，應於判決送達後十日內向本院提出上訴狀( 須附繕本 )。
                                    法院書記官  林   憲   男
中      華      民      國    九十一    年     十二     月      五      日
槍砲彈藥刀械管制條例第十一條第四項
未經許可，持有、寄藏或意圖販賣而陳列第一項所列槍砲者，處一年以上七年以下有
期徒刑，併科新臺幣七百萬元以下罰金。
